臺灣高等法院高雄分院刑事判決　　　　100年度上訴字第838號
上　訴　人
即　被　告　陳義欽
上　訴　人
即　被　告　陳家欽
上2 人共同
指定辯護人　義務辯護人　凌進源律師
上　訴　人
即　被　告　張心恬
選任辯護人　彭大勇律師
上列上訴人因強盜等案件，不服臺灣高雄地方法院99年度訴字第
878 號中華民國100 年4 月13日第一審判決（起訴案號：臺灣高
雄地方法院檢察署99年度偵字第6870號【原判決漏載】、第7618
號），提起上訴，本院判決如下：
     主  文
上訴駁回。
    事  實
一、陳義欽因懷疑李文斌曾向警方檢舉其有販賣毒品情事，且知
    悉李文斌有對外販賣第二級毒品甲基安非他命之行為，竟於
    張心恬向其催討欠款無力償還時，邀集張心恬、陳家欽參與
    籌謀強盜李文斌財物之計畫。上開3 人結夥基於強盜之犯意
    聯絡及行為分擔，於民國98年11月3 日11時33分許，先由陳
    義欽在其位於高雄市○○區○○路197 號住處內，以其所持
    用之0000000000號行動電話，撥打李文斌所持用之00000000
    00號行動電話，向李文斌佯稱有一位女性吸毒者要向李文斌
    購買安非他命云云；再於98年11月3 日11時40分許，由張心
    恬在陳義欽上揭住處內，持陳家欽所持用之0000000000號行
    動電話，撥打李文斌所持用之0000000000號行動電話，向李
    文斌佯稱其為陳義欽之友人，欲購買甲基安非他命云云，雙
    方談妥以新台幣（下同）15,000元價格購買約2 錢甲基安非
    他命後，並與李文斌約在高雄縣林園鄉○○路上進行交易。
    嗣陳義欽、陳家欽、張心恬3 人搭乘張心恬所持用之紅色馬
    自達小客車（張心恬另犯故買贓物罪部分，業經原審法院以
    100 年度簡字第1080號判決判處拘役59日確定）前往所約定
    之地點，陳義欽並在沿途購買手銬、眼鏡等物品，而陳義欽
    等人到達鳳林路上加油站後，改由陳家欽駕駛上開車輛搭載
    張心恬（坐在副駕駛座）、陳義欽（坐在後座），且張心恬
    於同日14時41分許，再以電話與李文斌聯絡，李文斌則要求
    渠駕車至清水巖交易，嗣雙方到達大寮的新厝村後，張心恬
    於同日16時8 分許，復以電話與李文斌聯絡，要求李文斌攜
    帶甲基安非他命到伊車上讓伊先試貨云云為由（詳細通聯內
    容如附表編號一至六所示），誘騙李文斌攜帶甲基安非他命
    至伊車旁，李文斌遂攜帶甲基安非他命1 包及吸食器等物下
    車（由真實姓名年籍不詳綽號「嘉哥」之人駕車載李文斌到
    達現場），並走向上開陳義欽等人搭乘之自小客車後門，陳
    義欽見狀，便打開車門，並持材質客觀上足以對人之身體及
    安全構成威脅足供兇器使用之槍枝1 支（槍枝管制編號高鑑
    0000000000號，鑑定結果未具殺傷力）抵住李文斌，致李文
    斌不能抗拒，強押李文斌進入該車後座，待李文斌上車後，
    再將事先備妥纏有膠帶之眼鏡戴在李文斌臉上，並以手銬銬
    住其雙手，而剝奪李文斌之行動自由，並毆打李文斌。嗣陳
    義欽、陳家欽、張心恬將李文斌載至高雄市左營區「春風汽
    車旅館」後，陳義欽、陳家欽、張心恬及李文斌一同進入旅
    館房間內，陳義欽先向李文斌恫稱「東西不交出來，就要打
    」等語，李文斌初答稱其沒有東西，陳家欽續向李文斌恫稱
    「東西不交出來，就要打」等語，以此強暴、脅迫舉動，致
    李文斌認若不從，生命、身體將受到侵害，因而心生畏懼達
    不能抗拒之程度，只得交出上開甲基安非他命1 包（毛重8
    公克）、三星牌行動電話1 支（序號：000000000000000 號
    ），陳義欽、陳家欽、張心恬強盜財物得逞後，由陳義欽監
    控李文斌於旅館房間內，陳家欽則駕車搭載張心恬返回陳義
    欽上址住處拿取甲基安非他命吸食器。約1 小時後，陳家欽
    再駕車搭載張心恬返回該汽車旅館，並搭載陳義欽、李文斌
    離開該汽車旅館，嗣於高雄市○○路愛河附近釋放李文斌，
    陳義欽3 人返回陳義欽上址住處後，陳義欽交與張心恬0.9
    公克甲基安非他命，交與陳家欽0.7 公克甲基安非他命及上
    開行動電話。嗣李文斌另案經警方拘提到案後，向警方供稱
    遭陳義欽等人強盜，警方再於99年2 月20日搜索陳家欽位於
    高雄市新興區○○○路185 號8 樓之6 住處，扣得上開行動
    電話1 支，始循線查悉上情。
二、案經高雄市政府警察局左營分局移請臺灣高雄地方法院檢察
    署檢察官偵查起訴。
    理  由
壹、證據能力方面：
一、證人陳義欽、陳家欽、張心恬於警詢時所為之陳述有證據能
    力：
  (一)按被告以外之人於審判外之言詞或書面陳述，除法律有規定
    外，不得作為證據；被告以外之人於檢察事務官、司法警察
    官或司法警察調查中所為之陳述，與審判中不符時，其先前
    之陳述具有較可信之特別情況，且為證明犯罪事實存否所必
    要，得為證據，刑事訴訟法第159 條第1 項、第159 條之2
    分別定有明文。是以被告以外之人於審判外之言詞或書面，
    即屬傳聞證據，因有悖法院直接審理及言詞審理之精神，妨
    礙當事人之反對詰問權，影響程序正義之實現，除法律別有
    規定外，原則上不具證據能力。又刑事訴訟法第159 條之2
    所謂「前後陳述不符」之要件，應就前後階段之陳述進行整
    體判斷，以決定其間是否具有實質性差異，而所謂「較可信
    之特別情況」，亦應就前後陳述時之各種外部情況進行比較
    ，以資決定何者外部情況具有可信性，若陳述係在特別可信
    之情況下所為，則虛偽陳述之危險性不高，雖係審判外陳述
    ，或未經被告反對詰問，仍得承認其有證據能力。就外部情
    況之認定，例如時間之間隔、是否為有意識之迴避、有無受
    外力干擾或事後串謀、以及警詢所作時之筆錄記載是否完整
    、是否出於自由意識陳述等情。法院應斟酌上列因素綜合判
    斷，細究陳述人問答態度、表情與舉動之變化，以查是否具
    較可信之特別情況，合先敘明。
  (二)證人陳義欽、陳家欽於警詢陳述關於「張心恬、陳家欽有無
    進入旅館房間」部分，因與渠等於原審審理中之證述內容不
    符；另證人張心恬於警詢陳述關於「陳義欽與李文斌有無債
    務糾紛」、「陳義欽有無與張心恬、陳家欽事先謀議要搶李
    文斌甲基甲基安非他命」部分，因與其於原審審理中之證述
    內容不符；是證人陳義欽、陳家欽、張心恬於警詢及原審審
    理中所為陳述，即有前後不符之情形。經查，證人陳義欽、
    陳家欽、張心恬於警詢之供述，依筆錄記載內容，均係採取
    一問一答方式為之，就警詢筆錄製作之背景、原因、過程等
    客觀事實觀之，並無任何違反刑事訴訟法相關規定，更無外
    力之干擾或不當之誘導，益徵渠等於警詢時之陳述應具有任
    意性。參以陳義欽於原審審理時陳稱：警詢製作筆錄時，沒
    有其他被告在場，無人情壓力，與陳家欽、張心恬沒有恩怨
    等語（見原審卷第98頁）；陳家欽於原審審理時陳稱：警詢
    製作筆錄時，沒有其他被告在場，無人施壓，沒有顧慮自身
    利害關係，出於自由意志陳述等語（見原審卷第179 頁）；
    而張心恬於警詢製作筆錄時，旁邊亦無其他被告在場，較少
    受到來自其他被告之外力干擾等情。本院審酌證人陳義欽、
    陳家欽、張心恬於警詢陳述之時間較接近案發及查獲時間，
    記憶自較清晰，而於原審審理之陳述時間距離案發及查獲時
    間較遠，記憶自較模糊，而該警詢筆錄內容，係經證人陳義
    欽、陳家欽、張心恬閱覽後簽名、捺印，表示無訛，且確認
    係渠等自由意識下供述。是渠等先前於警詢中為陳述時係當
    下直覺之陳述，且對於案情記憶較為深刻，相較於事後種種
    有意識之迴避，足認上開證人於調詢時受外力、人情等干擾
    程度較低。綜上，足認證人陳義欽、陳家欽、張心恬於警詢
    中所為與原審審理時不符之陳述，顯有較可信之特別情況，
    基於發見真實之需求，且為證明被告陳義欽、陳家欽、張心
    恬犯罪事實之存否所必要，並斟酌上開供述證據之取得過程
    並無瑕疵，與本案待證事實間具有相當之關聯性，應認證人
    陳義欽、陳家欽、張心恬於警詢時之陳述符合刑事訴訟法第
    159 條之2 之情形，而有證據能力。
二、證人李文斌於警詢時所為之陳述無證據能力：
  (一)按被告以外之人於審判外之言詞或書面陳述，除法律有規定
    者外，不得作為證據；被告以外之人（包括證人、鑑定人、
    告訴人、被害人及共同被告等）於檢察事務官、司法警察官
    或司法警察調查中所為之陳述，與審判中不符時，其先前之
    陳述具有較可信之特別情況，且為證明犯罪事實存否所必要
    者，得為證據，為刑事訴訟法第159 條第1 項、第159 條之
    2 所明定。是被告以外之人於司法警察（官）調查中所為之
    陳述，依刑事訴訟法第159 條第1 項規定，係屬傳聞證據，
    原則上無證據能力，惟如該陳述與審判中不符時，其先前之
    陳述具有較可信之特別情況，且為證明犯罪事實存否所必要
    者，依同法第159 條之2 規定（即刑事訴訟法第159 條第1
    項所指之「除法律有規定者外」），始例外認為有證據能力
    。如該陳述與審判中相符時，因該陳述並不符合刑事訴訟法
    第159 條之2 有關傳聞例外之規定，故不得作為認定本案犯
    罪事實有無之證據。
  (二)本件被告陳義欽、陳家欽、張心恬及其等之辯護人，均爭執
    證人李文斌於警詢中所為陳述之證據能力。經查，證人李文
    斌於警詢中證述其遭被告陳義欽、陳家欽、張心恬妨害自由
    及強盜之過程，核與其於原審審理中證述之情節相符，是依
    前開說明，證人李文斌於警詢中所為之陳述，並無傳聞證據
    例外之情形，應無證據能力，此時，當以證人李文斌於原審
    審理中所為之陳述作為證據。
三、按傳聞法則之重要理論依據，在於傳聞證據未經當事人之反
    對詰問予以核實，乃予排斥，惟若當事人已放棄對原供述人
    之反對詰問權，於法院審判時表明同意該等傳聞證據可作為
    證據，基於證據資料愈豐富，愈有助於真實發現之理念，並
    貫徹刑事訴訟法修法加重當事人進行主義之精神，確認當事
    人對於證據能力有處分權之制度，傳聞證據經當事人同意作
    為證據，法院認為適當者，亦得為證據。另當事人於調查證
    據時，對於傳聞證據表示「沒有意見」、「對於證據調查無
    意見」，而未於言詞辯論終結前聲明異議，應視為已有將該
    等傳聞證據採為證據之同意，此刑事訴訟法第159 條之5 定
    有明文。檢察官、被告及辯護人於本院準備程序及審判期日
    時，已表示對於本案其餘傳聞證據之證據能力均無意見，且
    同意作為本案之證據（見本院卷第117 至119 頁、第145 頁
    ），依刑事訴訟法第159 條之5 之規定，檢察官、被告及辯
    護人已同意本案其餘傳聞證據均有證據能力，本院斟酌該等
    證據並非非法取得，亦無證明力明顯過低之情形，是該等證
    據，均得採為證據。
貳、實體部分：
一、訊據上訴人即被告陳義欽、陳家欽、張心恬（下稱被告陳義
    欽、陳家欽、張心恬）均坦承有妨害自由之犯行，惟均矢口
    否認有強盜之犯行，茲將渠等及辯護人之辯詞分述如下：
  (一)被告陳義欽固坦承有向李文斌拿取甲基安非他命及妨害李文
    斌自由等情事，惟矢口否認有何強盜犯行，辯稱：李文斌有
    欠我12,000元，我是經過李文斌同意才拿甲基安非他命抵債
    ，行動電話是李文斌掉落車上云云。辯護人則辯稱：只有李
    文斌和被告陳義欽兩人進入汽車旅館房間內，本案沒有結夥
    三人強盜情事，而被告陳義欽進入汽車旅館時，並沒有持手
    槍或其他兇器，若有強盜情事，李文斌豈可能和被告陳義欽
    在旅館房間內一起吸食甲基安非他命；且李文斌的身形優於
    被告陳義欽，顯然本案並無共同強盜的犯行；至於行動電話
    則是李文斌不慎掉在車上被被告陳義欽撿到的，如果被告陳
    義欽有強盜行為，不可能會打電話告知李文斌行動電話的情
    形云云。
  (二)被告陳家欽固坦承有與陳義欽、張心恬以上開小客車共同將
    李文斌載至汽車旅館，再將李文斌載至高雄市○○路愛河附
    近讓其離開，並自陳義欽處取得0.7 公克甲基安非他命等情
    事，惟矢口否認有何強盜犯行，辯稱：我只是當司機，陳義
    欽告訴我李文斌有欠他錢，是為了處理錢的事情，我載他們
    到汽車旅館之後，李文斌和陳義欽兩人有上去，我和張心恬
    回陳義欽家拿東西，等到陳義欽講完之後再通知我去載陳義
    欽及李文斌云云。辯護人則辯稱：李文斌陳述前後矛盾，且
    張心恬是受到警員引導才講出強盜字眼，其陳述也有瑕疵，
    不能作為被告陳家欽有罪之證據；另外行動電話部分也不是
    分贓，被告陳家欽並無強盜及妨害自由等犯行。
  (三)被告張心恬固坦承有以購買安非他命為藉口與李文斌電話聯
    絡，並與陳義欽、陳家欽以其上開小客車共同將李文斌載至
    汽車旅館，嗣再將李文斌載至高雄市○○路愛河附近讓其離
    開，並自陳義欽處取得0.9 公克甲基安非他命等情事，惟矢
    口否認有何強盜犯行，辯稱：陳義欽有欠我10,000元，我們
    只是去跟李文斌拿東西抵債，不是要搶他東西云云。辯護人
    則辯稱：被告張心恬在警詢或偵訊中雖講到「搶」，但其並
    不了解什麼是搶或強盜，陳義欽所拿空氣槍並沒有殺傷力，
    李文斌不會因該空氣槍達到完全不能抗拒的程度，而李文斌
    會交出甲基安非他命，是因抵債；另外李文斌陳述前後矛盾
    ，本案是單純債務糾紛，且被告張心恬主觀上沒有不法所有
    之意圖云云。
二、經查：
  (一)被告陳義欽於98年11月3 日11時33分許，先在其位於高雄市
    ○○區○○路197 號住處內，以其所持用之0000000000號行
    動電話，撥打李文斌所持用之0000000000號行動電話，向李
    文斌佯稱有一位女性吸毒者要向李文斌購買甲基安非他命云
    云（詳細通話內容詳如附表編號一）；再於98年11月3 日11
    時40分許，由被告張心恬在被告陳義欽上揭住處內，以被告
    陳家欽所持用之0000000000號行動電話，撥打李文斌所持用
    之0000000000號行動電話，向李文斌佯稱其為陳義欽之友人
    、欲購買甲基安非他命云云（詳細通話內容詳如附表編號二
    、三），雙方談妥以15,000元價格購買約2 錢甲基安非他命
    後，並與李文斌約在高雄縣林園鄉○○路上進行交易，嗣被
    告張心恬於同日14時41分許，再以電話向李文斌聯絡，李文
    斌則要求其駕車至清水巖交易（詳細通話內容詳如附表編號
    五）；嗣雙方均到達大寮新厝村附近後，被告張心恬於同日
    16時8 分許，復以電話與李文斌聯絡，要求李文斌攜帶甲基
    安非他命到伊車上讓伊試貨云云（詳細通話內容詳如附表編
    號六），藉以誘騙李文斌攜帶甲基安非他命到伊車旁等情，
    除被告張心恬於警詢、偵查、原審及本院審理時供述明確外
    （見99年度偵字第6870號卷【下稱偵卷二】第20、21、124
    頁，原審卷第74、78、79頁，本院卷第114 頁），核與被告
    李家欽於警詢供稱：陳義欽叫「紅豆」（即被告張心恬）拿
    我的電話，打給李文斌等語相符（見偵卷二第12頁），並有
    如附表編號一至六所示電話譯文內容及通聯調閱查詢單在卷
    足稽（見99年度他字第378 號卷【下稱偵卷一】第56、76頁
    ，偵卷二第81至84頁、第86、87、90、91頁）。準此，被告
    陳義欽、張心恬於上揭時地以電話聯絡李文斌，並誘騙李文
    斌攜帶安非他命到其等車旁，且被告張心恬所使用之行動電
    話係被告陳家欽在場提供等情，均堪認定。
  (二)證人即被害人李文斌於偵查中具結證稱：我於98年11月3 日
    遭他人強盜甲基安非他命。我因欠「嘉哥」錢，「嘉哥」就
    問我有沒有人要海洛因或甲基安非他命，叫我介紹人給「嘉
    哥」，陳義欽打電話給我，說他姐姐（按指被告張心恬）要
    甲基安非他命，我說我沒有，要去問「哥阿」（即嘉哥）看
    看，我就直接去「嘉哥」家中問，「嘉哥」說有，我就打電
    話給陳義欽姐姐，問她要多少，她說要15,000元，我就問「
    嘉哥」，「嘉哥」用含袋8 公克賣她15,000元，說好後，「
    嘉哥」就開墨綠BMW 車載我去約好的地點，鳳林路台塑加油
    站前面鐵工廠門口，到達後我再打電話給陳義欽姐姐，我叫
    陳義欽的姐姐來我車上，他姐姐不要，我就帶1 包甲基安非
    他命與吸食器到他們車子旁，陳義欽就從後門拿槍出來指著
    我，我被他們押到車上，後來被載到左營的一間汽車旅館，
    但沿路被眼罩遮住，我本來把甲基安非他命藏在褲子中，但
    是陳義欽就打我，陳家欽就恐嚇我說東西不交出來，就要打
    我，我不敢反抗，才把東西交出來，我沒有欠陳義欽、陳家
    欽錢，是一個叫張簡志宏（音譯）的人說我有向警方檢舉他
    們賣毒品，可能因為這樣，所以他們才會要搶我，我跟他們
    沒有什麼關係等語（見偵卷一第107 、108 頁）。復於原審
    審理時具結證稱：98年11月3 日下午2 時41分被告張心恬打
    電話給我，被告張心恬說要向我買甲基安非他命，我說我沒
    有，我說我問我哥仔看看，之後我回電話給被告張心恬，我
    說我哥仔這邊有，被告張心恬說15,000元，可以買多少，我
    問哥仔，哥仔說可以買8 公克，哥仔開BMW 送我去，我要求
    被告張心恬駕車到清水巖那邊，後來陳義欽、張心恬、陳家
    欽共乘1 台馬自達的車與我在大寮的新厝村碰面，被告陳義
    欽見到我後打開他的車門，他戴帽子口罩攜帶一把槍衝出來
    ，他持槍對著我，叫我上車，在車上被告陳義欽有對我射擊
    ，打到我的肚子，會痛，我才知道是空氣槍，我會害怕，被
    告陳義欽對我開槍這件事，被告張心恬、陳家欽知道，被告
    陳義欽強押我上車後，用眼罩將我眼睛蒙住，用手銬銬住我
    雙手，車子開到左營區某間汽車旅館，途中被告陳義欽質問
    我，說我為何要告密。被告3 人與我共4 人都有進入旅館房
    間，眼罩有拿下，手銬只銬在1 隻手上。被告陳義欽先說「
    東西不交出來，就要打」，被告陳義欽說完後，我說我沒有
    東西，之後被告陳家欽又說「東西再不交出來，就要打」，
    我就交出行動電話與甲基安非他命給被告陳義欽，被搶的甲
    基安非他命含夾鏈袋有8 公克，現場被告張心恬、被告陳家
    欽都在場，我確定被告張心恬、陳家欽是在我交出東西後，
    他們才離開汽車旅館，被告陳義欽問我，我為何要當抓耙子
    ，將他們點出來，我說我不知道這件事，我向被告陳義欽解
    釋說明清楚後，他才將我的手銬解開。被告張心恬、陳家欽
    離開後，我才與被告陳義欽兩個人施用甲基安非他命，施用
    的時候被告張心恬、陳家欽還沒有回來，他們離開後約隔半
    小時至1 小時回來。我與被告陳義欽間先前之買賣甲基安非
    他命糾紛，在本案發生之前就已經講好了，不是在汽車旅館
    談的，當時是被告陳義欽與其哥哥，我與志宏的人先談好等
    語綦詳（見原審第123 至146 頁）。經核證人李文斌前揭證
    詞，係就其於案發當時親身經歷遭被告等人強盜財物經過所
    為之陳述，所證如何被害情節詳細明確。復核被告陳義欽於
    警詢供稱：我們把車開到左營區的汽車旅館（應該是春風汽
    車旅館），進入房間後，我們4 人在房間內，有將毒品秤重
    （忘記重量），然後就一起離開汽車旅館等語（見偵卷一第
    20頁）；及被告張心恬於警詢、偵查時供述：我於98年11月
    3 日與陳家欽、陳義欽共同強盜李文斌，該日早上我撥打陳
    義欽的電話向他催討10,000元，陳義欽叫我去他家找他，我
    到他家之後，陳義欽撥打李文斌之電話叫我對他說，要2 錢
    的甲基安非他命，15,000元可不可以，李文斌說好，並約定
    在高雄縣大寮鄉○○路上交易，隨後由陳家欽駕駛我的馬自
    達紅色自小客車，我坐在前座，陳義欽坐在後座一起去高雄
    縣大寮鄉○○路上，我就撥打李文斌的電話，說我們到達，
    雙方碰面後，李文斌搭乘l 部BMW 自小客車前來，並由李文
    斌1 人下車，此時由陳義欽下車將李文斌押上車，上車後我
    看見陳義欽手上有槍（黑色），然後陳義欽從他的側背包拿
    出另外一支白色的手槍給我，叫我放到前座的置物箱內，後
    來陳義欽拿一支眼鏡，鏡片上有貼膠帶給李文斌戴上，我們
    就押著李文斌從鳳林路上一路開到高雄市○○區○○路上的
    春風汽車旅館，由陳義欽支付汽車旅館休息費用，進去汽車
    旅館後（房號已忘記）由陳義欽押著李文斌進入汽車旅館內
    ，我與陳家欽駕駛我的自小客車先回陳義欽左營文萊路的家
    ，約半小時之後我打給陳義欽說要走了嗎？陳義欽叫我們過
    去汽車旅館再說，我們過去汽車旅館後，陳義欽再將李文斌
    押上車，我們就將李文斌載到五福路愛河附近丟下車，之後
    回陳義欽的家，我向陳義欽拿0.9 公克的甲基安非他命等語
    （見偵卷二第20、21、123 、124 頁）；另被告陳家欽於警
    詢時供述：查扣之三星行動電話（序號：000000000000000
    ）、（門號：0000000000）我在使用，0000000000門號是我
    朋友申辦給我使用的。案發當天我幫陳義欽開車，陳義欽跟
    我說要去接（交易）毒品甲基安非他命，陳義欽叫「紅豆」
    拿我的電話，打給李文斌，說要買2 錢的甲基安非他命，然
    後到達約定地方時，看到李文斌搭乘l 部BMW 自小客車前來
    ，李文斌走過來，陳義欽下車叫李文斌上車，陳義欽也隨後
    上車，陳義欽叫李文斌把他身上的甲基安非他命拿出來，李
    文斌說他身上沒有毒品甲基安非他命，毒品甲基安非他命在
    朋友那邊，他只有帶玻璃球內的少量毒品甲基安非他命讓陳
    義欽試一試，陳義欽就拿貼上膠帶的眼鏡叫李文斌戴上，之
    後叫我開車到高雄春風汽車旅館，當時車我開，副駕駛座「
    紅豆」、車後座是李文斌及陳義欽，到達汽車旅館房間後（
    幾號房我忘記了），陳義欽叫我開車載「紅豆」去買飲料及
    去陳義欽家（高雄市○○區○○路197 號）拿吸食器，我跟
    「紅豆」就在陳義欽家中待了約1 小時，我跟「紅豆」又返
    回春風汽車旅館房間，那時陳義欽就跟李文斌說如果再自目
    （裝傻之意），就叫他叔叔辦他，陳義欽叫我載陳義欽及「
    紅豆」回陳義欽家，然後叫我將李文斌放在高雄五福路上，
    我將李文斌放在五福路後回去陳義欽住處找陳義欽，陳義欽
    拿出1 包0.7 公克的安非他命給我等語（見警卷二第11至13
    頁）。觀之被告陳義欽等3 人上開供述內容，被告陳義欽就
    其等至汽車旅館後，被告張心恬、陳家欽有進入房間內，且
    將毒品秤重乙節；張心恬就如何與被害人李文斌電話聯繫，
    並由陳義欽持槍下車押被害人李文斌上車，且將被害人李文
    斌載往汽車旅館乙節；被告陳家欽就張心恬如何與被害人李
    文斌電話聯繫，並將被害人李文斌載往汽車旅館乙節，渠等
    之證述內容與被害人李文斌之證述內容大致相符。復參諸證
    人李文斌於原審審理時，亦陳稱伊之前與被告3 人均無恩怨
    、口角等語（見原審卷第143 頁），衡情證人李文斌無須陷
    己於受刑法偽證罪追訴處罰風險之法律責任，是其上開證述
    應非虛妄，堪以採信。此外，並有電話譯文及通聯調閱查詢
    單在卷足稽，復有被害人李文斌之行動電話1 支扣案可資佐
    證。是被告陳義欽、張心恬、陳家欽於上開時、地，以前揭
    強暴、脅迫之手段，使被害人李文斌不能抗拒，強取被害人
    李文斌財物，被告陳義欽並交與被告張心恬0.9 公克甲基安
    非他命，交與被告陳家欽0.7 公克甲基安非他命及上開行動
    電話等事實，均堪以認定。
  (三)按告訴人、證人之陳述有部分前後不符，或相互間有所歧異
    時，究竟何者為可採，法院仍得本其自由心證予以斟酌，非
    謂一有不符或矛盾，即認其全部均為不可採信，尤其關於行
    為動機、手段及結果等細節方面，告訴人之指陳，難免故予
    誇大，證人之證言，有時亦有予以渲染之可能，然其基本事
    實之陳述，若果與真實性無礙時，仍非不得予以採信（最高
    法院74年度台上字第1599號判例意旨參照）。經查，本件證
    人即被害人李文斌於原審99年12月16日、100 年3 月17日審
    理時，雖就其遭強盜交出甲基安非他命及行動電話地點究竟
    係在車上抑或旅館房間，及當時在旅館房間內被告張心恬、
    陳家欽有無在場等情前後證述不一，然人之記憶，隨著時間
    經過，難免漸趨模糊，尤其對案發經過之細節更易，此乃一
    般人之記憶不可避免之自然缺陷。且證人李文斌於原審99年
    12月16日審理時證述：你們之前詢問我的時候，過程我已經
    不記得了，看完偵訊筆錄才回想起來，回答檢察官的話比較
    真實，我確認被告陳義欽拿我行動電話與甲基安非他命時，
    被告張心恬、陳家欽在場等語（見原審卷第141 頁）。查證
    人李文斌上開證述內容，就其因被告陳義欽、張心恬電話聯
    絡，表示被告張心恬要購買甲基安非他命，而遭被告陳義欽
    押上車，並經被告陳義欽等人載往汽車旅館，經被告陳義欽
    、陳家欽恫嚇後因心生畏懼，而將行動電話與甲基安非他命
    交與被告陳義欽等人等基本事實之描述相同，足認證人李文
    斌證述之上開情節，並非虛構，自難以其先後有不符之陳述
    ，即認其證述全然無可採信。又證人李文斌於原審99年12月
    16日審理時，既釐清其遭強盜之地點係在汽車旅館房間，及
    在場之人係被告陳義欽、陳家欽、張心恬等3 人，且該證述
    內容與被告陳義欽、陳家欽、張心恬上開供述情節亦大致相
    符，故本院乃以證人李文斌上開釐清後之證述內容為據，併
    予敘明。
  (四)被告陳義欽、張心恬固以前詞置辯，惟查，參諸被告陳義欽
    於警詢中供陳：我於98年9 月就有向李文斌購買甲基安非他
    命，我都買半錢或1 錢，價格2,000 元至3,500 元等語（見
    偵卷二第32、33頁），核與其所辯因購買甲基安非他命，李
    文斌拿假藥騙伊大概12,000元之金額有別。另被告張心恬於
    偵查中供陳：他們好像有糾紛，至於什麼糾紛，我不清楚等
    語（見偵卷二第125 頁），嗣於原審雖改稱其於警詢有向警
    察說李文斌欠被告陳義欽錢云云（見原審卷第89頁）；然證
    人即警員陳俊廷於原審100 年1 月13日審理時證述：印象中
    被告張心恬沒有提到被告陳義欽曾經告訴她，被告陳義欽與
    李文斌間的債務或糾紛等語（見原審卷第169 頁），是已難
    認被告陳義欽、張心恬所辯為可採。佐以證人李文斌於偵查
    時證述：我沒有欠陳義欽、陳家欽錢，是一個叫張簡志宏（
    音譯）的人說我有向警方檢舉他們有在賣毒品，可能因為這
    樣，所以他們才會要搶我，我跟他們沒有什麼關係等語（見
    偵卷一第107 頁）；其復於原審99年12月16日、100 年3 月
    17日審理時證述：被告陳義欽押我上車到旅館途中有質問我
    為何告密，後來我與被告陳義欽在汽車旅館時，被告陳義欽
    問我，為何要當抓耙子，將他們點出來，我說我不知道這件
    事，被告陳義欽又說有兩個人說是我說的。與被告陳義欽間
    先前買賣甲基安非他命糾紛在本案發生的時候就已經講好了
    ，不是在汽車旅館談的，當時是被告陳義欽與其哥哥，我與
    志宏的人先談好，被告陳義欽除了有質問我為何要告密，並
    無提到以前買賣甲基安非他命的糾紛，我沒有因為交易甲基
    安非他命欠被告陳義欽錢等語（見原審卷第128 、131 、13
    2 、143 頁、第279 至281 頁）。再參以被告陳家欽於警詢
    供述：陳義欽下車叫李文斌上車，陳義欽也隨後上車，陳義
    欽叫李文斌把他身上的甲基安非他命拿出來，李文斌說他身
    上沒有毒品甲基安非他命，毒品甲基安非他命在朋友那邊，
    他只有帶玻璃球內的少量毒品甲基安非他命讓陳義欽試一試
    ，陳義欽就拿貼上膠帶的眼鏡叫李文斌戴上，之後叫我開車
    到高雄春風汽車旅館等語（見偵卷二第12、13頁）。倘李文
    斌果真積欠被告陳義欽債務，被告陳義欽在控制李文斌行動
    後，本應向李文斌提及債務糾紛等事，然其卻未提及，反要
    求李文斌把他身上的甲基安非他命拿出來等強盜取財之言詞
    ，顯見被告陳義欽主觀上並非基於催討債務，而係出於強盜
    取財之犯意，甚為明灼。準此，足認被告陳義欽、張心恬及
    其等辯護人辯稱：被告陳義欽係向李文斌索討積欠債務12,0
    00元，被告陳義欽、張心恬並無強盜之犯意云云，均與事實
    不符，不足採信。
  (五)被告陳家欽固以前詞置辯，然查，其提供行動電話供被告張
    心恬打電話予李文斌乙節，除被告陳家欽於警詢時所自承外
    ，並有0000000000號電話譯文在卷足稽。又佐以被告陳義欽
    於偵查時供述：陳家欽本來就在我家，所以找他一起去等語
    （見偵卷二第141 頁）；再觀諸被告張心恬於警詢供述：陳
    義欽也告訴陳家欽等一下要搶李文斌的甲基安非他命這件事
    等語（見偵卷二第20頁）；再被告陳家欽於偵查時亦供述：
    前往路途中陳義欽有買眼鏡跟膠帶，買完以後上車，我才看
    到那些東西，李文斌上車後把貼有膠帶的眼鏡叫他戴上等語
    （見偵卷二第127 頁）。觀之被告陳義欽、張心恬以附表所
    示電話譯文內容，誘騙李文斌攜帶甲基安非他命到其等車旁
    ，且行車途中陳義欽下車購買眼鏡及膠帶，嗣後並叫李文斌
    戴上等異常之舉，被告陳家欽既全程均在場且知悉，然卻未
    有任何中止犯行之行止或為任何質疑，仍持續依照被告陳義
    欽之指示為之，足證被告陳家欽早已知悉被告陳義欽、張心
    恬之強盜犯行，其與被告陳義欽、張心恬有強盜犯意之聯絡
    ，已臻明確。被告陳家欽及其辯護人辯稱：被告陳家欽僅知
    悉被告陳義欽、張心恬與李文斌為甲基安非他命交易，無強
    盜之主觀犯意云云，顯係事後卸責罪之詞，不足憑採。
  (六)另被告陳家欽、張心恬及其等辯護人雖辯稱：被告陳家欽、
    張心恬2 人並未進入旅館房間，且被告陳義欽自李文斌取得
    甲基安非他命時，被告陳家欽、張心恬並未在場云云。然查
    ，參諸被告陳家欽於警詢時供稱：陳義欽叫我開車到高雄春
    風汽車旅館，到達汽車旅館房間後（幾號房我忘記了），陳
    義欽叫我開車載「紅豆」（按即被告張心恬）去買飲料，及
    去陳義欽家（高雄市○○區○○路197 號）拿吸食器，我跟
    「紅豆」就在陳義欽家中待了約1 小時，我跟「紅豆」又返
    回春風汽車旅館房間等語（見偵卷二第13頁），核與其所辯
    其等2 人並未進入旅館房間之語有別，已難認其等所辯為可
    採。另被害人李文斌於原審之證述及同案被告陳義欽於警詢
    之供述，均陳稱被告陳義欽、陳家欽、張心恬及李文斌均有
    進入汽車旅館房間乙節，已如前述。況被告陳家欽、張心恬
    於離開汽車旅館前，被告陳義欽若尚未自李文斌處取得甲基
    安非他命，又何須指示被告陳家欽、張心恬回其住處拿取吸
    食器？是被告陳家欽、張心恬上開所辯，亦係卸責之詞，不
    足採信。
  (七)被告陳義欽雖又辯稱：係於車上拾得李文斌之行動電話云云
    。惟查，證人李文斌於原審審理時，證述確係因被告陳義欽
    、陳家欽恫稱「東西不交出來，就要打」，所以在汽車旅館
    將行動電話及甲基安非他命交給被告陳義欽，被告張心恬有
    看見、聽見等語（見原審卷第140 、141 、144 頁）；又被
    告陳義欽於警詢供稱：我有使用該行動電話，行動電話現在
    陳家欽那邊等語（見偵卷二第29頁）。復參以警方於99年2
    月20日搜索陳家欽位於高雄市新興區○○○路185 號8 樓之
    6 住處，扣得上開行動電話1 支，此有扣押物品清單附卷足
    稽（見偵卷二第131 頁），足認被害人李文斌係因遭被告陳
    義欽、陳家欽以上開言語恫嚇，始將上開行動電話及甲基安
    非他命交給被告陳義欽，至為明灼。被告陳義欽雖辯稱：伊
    曾打電話告知李文斌，上開行動電話有沒有要拿回去云云。
    然查，被告陳義欽縱使曾打上開電話，亦僅屬犯罪後返還贓
    物之行為，無礙其等先前所為強盜犯行之成立。
  (八)另被告陳義欽於原審審理時改口陳稱：我所謂的進去裡面，
    是指我們4 人一起進入車庫，我與李文斌一同到旅館上面，
    警察當時沒有問那麼細，秤重，是只有我與李文斌一起在房
    間秤重云云（見原審卷第97頁）；被告張心恬於原審審理時
    改口陳稱：被告陳義欽當時是說拿安非他命抵債而非搶，是
    警察跟我說是搶我才說是搶云云（見本院卷第74、75頁）；
    被告陳家欽於原審審理時改口陳稱：我和被告張心恬只在1
    樓車庫，沒有上到2 樓房間，行動電話是被告陳義欽掉在我
    住處云云（見原審卷第177 頁），均與其等上開供述情節及
    本院所認定之事實不符，係屬事後迴護及卸責之詞，不足憑
    採。
  (九)按強盜罪所施用之強暴、脅迫手段，祇須足以壓抑被害人之
    抗拒，其喪失意思自由為已足，縱令被害人實際無抗拒行為
    ，仍於強盜罪之成立，不生影響（最高法院30年上字第3023
    號判例意旨參照）。又所謂強暴脅迫之手段，祇須足以壓抑
    被害人之抗拒，喪失其意思自主為已足，縱令被害人並無抗
    拒行為，仍於強盜罪行為不生影響。次按所謂不能抗拒，祇
    須行為人所施之暴力已足使被害人本人主觀上受到壓制無法
    抗拒為已足，至客觀上是否已達一般人皆不能抗拒之程度，
    則非所問（最高法院70年度台上字第1349號、72年度台上字
    第5029號判決意旨參照）。茲依案發當時客觀情狀觀之，被
    告陳義欽先持手槍抵住李文斌命其上車，待李文斌上車後，
    再將纏有膠帶之眼鏡戴在李文斌臉上，並以手銬銬住其雙手
    ，並予以毆打，至汽車旅館房間後，被告陳義欽、陳家欽並
    向李文斌恫嚇「東西不交出來，就要打」等語，此強暴、脅
    迫手段當足使被害人李文斌在心理上、身體上處於不能抗拒
    之狀態，不因被告事後已將手槍收起來而有不同。且依被害
    人李文斌遭此強暴、脅迫行為後，即完全順從被告陳義欽等
    人，並應被告陳義欽等人之要求，交出身上之行動電話及甲
    基安非他命等情，益徵被害人李文斌客觀上確係因心生畏懼
    且已達不能抗拒之狀態無疑。至被害人雖自行將行動電話及
    甲基安非他命交予被告陳義欽，然強盜罪所施用之強暴、脅
    迫手段，祇須足以壓抑被害人之抗拒，使其喪失意思自由為
    已足，縱令被害人實際無抗拒行為，仍於強盜罪之成立不生
    影響。是被告陳義欽辯稱：案發當時是被害人自願取出甲基
    安非他命云云，被告張心恬之辯護人辯稱：被告陳義欽所拿
    空氣槍並沒有殺傷力，李文斌不會因此空氣槍達到完全不能
    抗拒的程度云云，均不足憑採。
  (十)綜上所述，被告陳義欽、陳家欽、張心恬上開所辯，均係事
    後卸責之詞，不足採信，本案事證已臻明確，被告3 人之犯
    行均堪認定，均應予以依法論科。
三、按玩具手槍無論係金屬槍身或係塑膠材質，質地均甚為堅硬
    ，持該槍枝敲擊人身，足以造成傷害，自屬兇器（最高法院
    94年度台上字第1612號判決意旨參照）。本件扣案被告陳義
    欽持以強盜之手槍雖無殺傷力，然該槍枝槍管全長約18公分
    ，槍管至握柄斜線長約21公分，金屬材質，除握把2 片為塑
    膠材質外，其餘全槍均屬金屬材質，重約800 公克等情，業
    經原審勘驗無訛（見原審卷第291 頁），並有高雄縣政府警
    察局98年11月27日高縣警刑鑑字第0980090609號槍彈鑑定書
    1 份及槍枝照片5 張在卷可稽（見98年度偵字第34285 號卷
    第249 至251 頁），足認上開槍枝客觀上足以對人之生命、
    身體、安全構成威脅，具有危險性，自屬「兇器」無訛。是
    核被告陳義欽、陳家欽、張心恬所為，均係犯刑法第330 條
    第1 項、第321 條第1 項第3 款、第4 款之結夥3 人以上攜
    帶兇器強盜罪。被告陳義欽、張心恬、陳家欽就上開犯行有
    犯意聯絡及行為分擔，均應論以共同正犯。另按強盜罪以強
    暴、脅迫等方法，至使不能抗拒為構成要件之一，當然含有
    妨害被害人自由之性質，倘若強盜行為業已著手實行，則於
    過程中所為綑縛被害人、勒令交款等強暴、脅迫之妨害自由
    行為，應包括在強盜行為之內，而不另成立妨害自由罪（最
    高法院24年上字第4407號判例、23年上字第1578號判例、92
    年度台上字第2184號判決意旨參照）。被告陳義欽、陳家欽
    、張心恬3 人主觀上有共同意圖為自己不法所有而強盜他人
    財物之犯意聯絡，並於限制被害人李文斌行動自由後，駕車
    駛往汽車旅館，且於汽車旅館持續妨害被害人李文斌自由之
    行為，渠等之目的既為強盜被害人李文斌之財物，是渠等以
    上述方式剝奪被害人李文斌行動自由之行為，應認包括於強
    盜行為之內，不另成立妨害自由罪。公訴意旨認被告3 人除
    涉犯刑法第330 條第1 項之結夥3 人以上攜帶兇器強盜罪外
    ，另涉犯刑法第302 條第1 項之私行拘禁罪，且上開2 罪間
    係一行為觸犯數罪名之想像競合犯，應從一重之加重強盜罪
    處斷云云，尚有誤會，併予敘明。
四、原審認被告陳義欽、陳家欽、張心恬罪證明確，因而依刑法
    第28條、第330 條第1 項之規定，並審酌被告陳義欽係本案
    主謀，僅因經濟拮据及懷疑李文斌向警方檢舉其有販賣毒品
    情事，即邀被告張心恬、陳家欽共同計畫強盜李文斌之財物
    ，而被告張心恬、陳家欽年輕力壯，不思正途，未深思熟慮
    ，即允應被告陳義欽之邀，而共同參與犯案，以假裝向李文
    斌購買甲基安非他命為由，以結夥3 人攜帶兇器強盜之方式
    ，將李文斌強押上車，並載至汽車旅館，剝奪其行動自由，
    並威嚇李文斌交出行動電話及甲基安非他命，惡性非輕，影
    響社會治安甚鉅。並考量渠等於本案強盜犯行所擔任之角色
    分工，強盜所得價值15,000元之甲基安非他命及行動電話等
    物，造成被害人李文斌財物及精神上之損害，暨被告3 人犯
    後坦承有妨害自由，惟否認有強盜犯行之態度等一切情狀，
    因而量處被告陳義欽有期徒刑7 年8 月，量處被告陳家欽有
    期徒刑7 年6 月，量處被告張心恬有期徒刑7 年4 月。復敘
    明：扣案槍枝送驗結果，認不具殺傷力，有鑑定書可憑，並
    非違禁物，且係被告陳義欽友人陳玉全遺留在被告陳義欽住
    處，業據被告陳義欽於警詢供述明確（見98年度偵字第3428
    5 號第25頁），尚無積極證據證明係被告陳義欽等人所有，
    爰不予宣告沒收。另被告陳義欽將纏有膠帶之眼鏡戴在李文
    斌臉上，並以手銬銬住李文斌之雙手，就上開纏有膠帶之眼
    鏡及手銬各1 付，雖為被告陳義欽所有且係供犯罪所用之物
    ，然均未扣案，復無證據證明現仍存在，且非義務沒收之物
    ，亦均不予宣告沒收。經核原判決認事用法均無違誤，量刑
    亦稱允當，被告陳義欽、陳家欽、張心恬上訴意旨均否認有
    強盜犯行，而指摘原判決不當，為無理由，應予駁回。
據上論結，應依刑事訴訟法第368 條，判決如主文。
本案經檢察官吳茂松到庭執行職務。
中    華    民    國    100     年    9   月    9     日
                    刑事第六庭  審判長法  官  翁慶珍
                                      法  官  鍾宗霖
                                      法  官  孫啟強
以上正本證明與原本無異。
如不服本判決應於收受本判決後10日內向本院提出上訴書狀，其
未敘述上訴理由者，並得於提起上訴後10日內向本院補提理由書
狀（均須按他造當事人之人數附繕本）「切勿逕送上級法院」。
中    華    民    國   100    年    9     月    9     日
                                      書記官  劉鴻瑛
附錄本件判決論罪科刑法條：
刑法第302條：
私行拘禁或以其他非法方法，剝奪人之行動自由者，處 5 年以
下有期徒刑、拘役或 3 百元以下罰金。
因而致人於死者，處無期徒刑或 7 年以上有期徒刑，致重傷者
，處 3 年以上 10 年以下有期徒刑。
第 1 項之未遂犯罰之。
刑法第330條：
犯強盜罪而有第 321 條第 1 項各款情形之一者，處 7 年以上
有期徒刑。
前項之未遂犯罰之。
刑法第321條第1項：
犯竊盜罪而有下列情形之一者，處 6 月以上、5 年以下有期徒
刑，得併科新臺幣 10 萬元以下罰金：
一、侵入住宅或有人居住之建築物、船艦或隱匿其內而犯之者。
二、毀越門扇、牆垣或其他安全設備而犯之者。
三、攜帶兇器而犯之者。
四、結夥三人以上而犯之者。
五、乘火災、水災或其他災害之際而犯之者。
六、在車站、埠頭、航空站或其他供水、陸、空公眾運輸之舟、
    車、航空機內而犯之者。
附表：
┌──────────────────────────────┐
│編號一、時間：98年11月3日  11時33分39秒                     │
│A 電話號碼：0000000000（李文斌）、B 電話號碼：0000000000（陳│
│義欽）                                                      │
├─┬────────────────────────────┤
│  │A：喂                                                   │
│  │B：喂                                                   │
│  │A：喂                                                   │
│  │B：喂                                                   │
│通│A：嗯                                                   │
│  │B：四字仔有打給我。那陣子的事情算是誤會。               │
│  │A：嗯                                                   │
│  │B：我跟你說一下，你會計較嗎？                           │
│  │A：不會                                                 │
│  │B：你如果計較過來揍我。看那天該當多少，算一算。         │
│話│A：啥                                                   │
│  │B：看那天該當多少算給我聽？                             │
│  │A：什麼算給你聽？                                       │
│  │B：第一趟的時候，我不是說，只要找到他的人就算給你。     │
│  │A：嗯                                                   │
│  │B：嗯拉。對你不好意思。                                 │
│內│A：不會拉。                                             │
│  │B：不是拉，他有跟我說了。                               │
│  │A：嗯                                                   │
│  │B：嗯拉，看情形我是不方便說什麼？                       │
│  │A：嗯                                                   │
│  │B：志明仔（譯音），你知道嗎？                           │
│容│A：啥？                                                 │
│  │B：志明仔（譯音），你知道嗎？                           │
│  │A：那是他突然打給我的。                                 │
│  │B：嗯，有一個女的要拿硬的。                             │
│  │A：嗯                                                   │
│  │B：半半，你算她便宜一點。                               │
│  │A：哪邊的？                                             │
│  │B：等一下，我叫她打你，你打給她好了。                   │
│  │A：你叫她打給我好了。                                   │
│  │B：你要算多少？                                         │
│  │A：2張。                                                │
│  │B：啥？                                                 │
│  │A：2張。                                                │
│  │B：5張嗎？                                              │
│  │A：2張、2、2、2。                                       │
│  │B：喔，好家在，我的部分你算一算多少？我叫她打這支電話給 │
│  │   你。                                                 │
│  │A：嗯                                                   │
├─┴────────────────────────────┤
│編號二、98年11月3日11時40分24秒                             │
│A 電話號碼：0000000000（李文斌）、B 電話碼號：0000000000（張│
│心怡）                                                      │
├─┬────────────────────────────┤
│  │B：喂                                                   │
│通│A：嗯                                                   │
│  │B：喂！你好！我是小義（譯音）的朋友。                   │
│話│A：嗯                                                   │
│  │B：嗯，我有事情要問你。                                 │
│內│A：嗯                                                   │
│  │B：你可不可以先打給我。                                 │
│容│A：喔                                                   │
│  │B：好。                                                 │
├─┴────────────────────────────┤
│編號三、98年11月3日 11時40分56秒                            │
│A 電話號碼：0000000000（李文斌）、B 電話號碼：0000000000（張│
│心怡）                                                      │
├─┬────────────────────────────┤
│  │B：喂                                                   │
│  │A：嗯                                                   │
│  │B：你的電話方便嗎？                                     │
│  │A：你說                                                 │
│  │B：可以說嗎？                                           │
│  │A：嗯                                                   │
│  │B：你那邊半多少？                                       │
│  │A：半？                                                 │
│  │B：嗯。                                                 │
│  │A：我們這邊是4。                                        │
│  │B：半半？                                               │
│  │A：半半是2。                                            │
│通│B：那如果1萬5可以拿多少？                               │
│  │A：1萬5？                                               │
│  │B：嗯，1萬5你要算我多少？算便宜一點，第一次向你拿便宜一 │
│  │   點。                                                 │
│  │A：2個算你1萬2就好。                                    │
│  │B：你說2錢1萬2嗎？                                      │
│  │A：嗯                                                   │
│話│B：那1萬5ㄟ，你算我2錢半。                              │
│  │A：啥？                                                 │
│  │B：1萬5ㄟ，算我2錢半好了。                              │
│  │A：嗯。                                                 │
│  │B：可以嗎？                                             │
│  │A：你們在哪裡？                                         │
│  │B：啥？                                                 │
│內│A：你們在哪裡？                                         │
│  │B：你是我人現在在哪嗎？                                 │
│  │A：嗯                                                   │
│  │B：在岡山。                                             │
│  │A：嗯                                                   │
│  │B：嗯拉。                                               │
│  │A：你們方便下來嗎？                                     │
│容│B：我下去，OK。                                         │
│  │A：好                                                   │
│  │B：你那邊不會很危險吧？                                 │
│  │A：不會。                                               │
│  │B：你那邊在哪裡？                                       │
│  │A：你知道林園嗎？                                       │
│  │B：林園？                                               │
│  │A：嗯                                                   │
│  │B：林園哪裡？                                           │
│  │A：你到林園打給我。                                     │
│  │B：到林園打給你？                                       │
│  │A：嗯                                                   │
│  │B：好，你是2半對不對。                                  │
│  │A：嗯                                                   │
│  │B：足嗎？                                               │
│  │A：嗯拉。                                               │
│  │B：真的，好。                                           │
│  │A：嗯                                                   │
│  │B：要去林園哪條路比較快？                               │
│  │A：從岡山嗎？                                           │
│  │B：嗯                                                   │
│  │A：是不是開高速公路？                                   │
│  │B：嗯                                                   │
│  │A：高速公路往88，你知道嗎？                             │
│  │B：88                                                   │
│  │A：88快速道路。                                         │
│  │B：嗯                                                   │
│  │A：知道嗎？                                             │
│  │B：知道。88ㄟ，然後一直開，到林園下去嗎？               │
│  │A：不是，到大寮。                                       │
│  │B：到大寮，我知道是不是桂林方向過去。                   │
│  │A：不是，你就開88到大寮右轉。                           │
│  │B：反正我大寮下去，然後是不是大寮監獄那邊？             │
│  │A：不是，交流道下去。                                   │
│  │B：有沒有大一點的目標？                                 │
│  │A：你從交流道下去右轉，直接開就會到林園了。             │
│  │B：就是高速公路接88下去，然後看到林園下去右轉。         │
│  │A：不是，看到大寮下去右轉。                             │
│  │B：就是高速公路一直開接林園的88？                       │
│  │A：88沒有到林園只有到大寮。                             │
│  │B：喔，大寮下去左轉林園嗎？                             │
│  │A：不是，右轉。                                         │
│  │B：我就大寮下去右轉林園。然後呢？                       │
│  │A：你就直接開就會到林園，到林園打給我。                 │
│  │B：到林園打給你，好。                                   │
├─┴────────────────────────────┤
│編號四、98年11月3日 11點53分11秒                            │
│A 電話號碼：0000000000（李文斌）、B 電話號碼：0000000000（陳│
│義欽）                                                      │
├─┬────────────────────────────┤
│  │A：喂                                                   │
│  │B：我朋友有打給你嗎？                                   │
│  │A：有拉。                                               │
│通│B：麻煩你不要讓他知道我那個，你跟她說我叫做小義。       │
│  │A：嗯                                                   │
│  │B：你要我出多少？                                       │
│  │A：喂                                                   │
│  │B：你要我出多少？                                       │
│話│A：喂，我這邊的哥仔沒有接電話。                         │
│  │B：哭爸，都跟人家說好了。                               │
│  │A：如果找別人，價錢會比較高。問你朋友要不要。           │
│  │B：我知道拉，反正你跟她拿15000。                        │
│  │A：嗯                                                   │
│內│B：15000。你照實跟她說，你跟她說多少？                  │
│  │A：我是跟她說，我們這邊算便宜一點是2個半。              │
│  │B：2錢半嗎？                                            │
│  │A：不過我哥仔......。                                   │
│  │B：你拿2錢半半給她就好了。                              │
│容│A：啥？                                                 │
│  │B：拿2錢半半給她就好了。                                │
│  │A：嗯                                                   │
│  │B：嗯拉。她是攀仔腳。                                   │
│  │A：嗯                                                   │
│  │B：嗯拉。                                               │
│  │A：所以我打電話先跟你說。                               │
│  │B：什麼時候跟我說。                                     │
│  │A：因為我這邊的哥仔沒有接電話，打給另外一個價錢比較高。 │
│  │B：你娘機巴，我還跟那個女的說的很漂亮。                 │
│  │A：嗯拉，有沒有辦法......。                             │
│  │B：她真的很攀仔腳。                                     │
│  │A：好拉。我現在要過去了。                               │
│  │B：她喜歡大角的。                                       │
│  │A：好拉。                                               │
│  │B：機巴，如果她以後要這個，你要先打給我。跟我先說一下。 │
│  │A：有拉，我現在不是跟你說。                             │
│  │B：你娘，是你爸打給你的。                               │
│  │A：後來我有打給你，你的電話都不通。                     │
│  │B：哭爸拉，我不是說我沒空。你等下拿2件褲送我玩。        │
│  │A：2件褲嗎？我這邊沒有。                                │
│  │B：不是拉，拿5件。                                      │
│  │A：沒有拉。                                             │
│  │B：好拉、好拉、幹你娘介紹腳......。                     │
│  │A：不是拉，我先想一下。                                 │
│  │B：好拉，她人在台南，要從台南下來有一些時間喔。         │
│  │A：嗯                                                   │
│  │B：她跟你說她在那？                                     │
│  │A：她說她人在岡山。                                     │
│  │B：岡山？                                               │
│  │A：嗯拉，她說這樣。                                     │
│  │B：喔，這樣就是在岡山了。你不要讓她知道我叫什麼名字。   │
│  │A：嗯                                                   │
│  │B：臭機巴，如果讓她知道我就找你。                       │
│  │A：嗯                                                   │
│  │B：好拉，不要亂了。反正你都裝在一起，你再跟她說，你裝2  │
│  │   錢半半給她就好。                                     │
│  │A：嗯                                                   │
│  │B：嗯拉                                                 │
│  │A：啥？                                                 │
│  │B：剩下的5000讓我賺嗎？                                 │
│  │A：5000？                                               │
│  │B：不是拉，我跟你開玩笑的，我要忙了。                   │
│  │A：好啦。                                               │
├─┴────────────────────────────┤
│編號五、98年11月3日 14時41分20秒                            │
│    98年11月3日 15時00分18秒                                │
│    98年11月3日 15時01分33秒                                │
│    98年11月3日 15時15分15秒                                │
│    A 電話號碼：0000000000（李文斌）、B 電話號碼：0000000000│
│    心怡）                                                  │
├─┬────────────────────────────┤
│內│（上述日期、時間）是詢問監聽對象怎麼到大寮，B從中正交流 │
│  │道下去，由省道方向往大寮到林園，由黃埔軍校經過埤路接鳳林│
│容│路右轉一直走就到林園，再到清水巖。                      │
├─┴────────────────────────────┤
│編號六、98年11月3日 16時08分20秒                            │
│A 電話號碼：0000000000（李文斌）、B 電話號碼：0000000000（張│
│心怡）                                                      │
├─┬────────────────────────────┤
│  │B：喂                                                   │
│  │A：喂，你來我們車上。                                   │
│通│B：你過來。                                             │
│  │A：啥？                                                 │
│  │B：我一個女生，我不敢。                                 │
│話│A：不然你叫你弟弟過來。                                 │
│  │B：我要試，我弟弟沒有在玩東西。                         │
│  │A：啥？                                                 │
│內│B：我弟弟沒有在玩東西。                                 │
│  │A：你還要試喔。（車上嘉哥出聲說叫女子來這邊試）你來我們 │
│  │   這邊試。                                             │
│容│B：我一個女生，我不敢。                                 │
│  │A：我們不會。看你。                                     │
│  │B：你上來。                                             │
│  │A：好                                                   │
└─┴────────────────────────────┘